臺灣橋頭地方法院民事裁定
111年度消債聲免字第1號
聲請人即債　戴寶珠即黃戴寶珠
務人　　　　　　　　00000000000000000000000000000000000
00000000000000000000000000000000000000000000000000
　　　　　　　　　　000000000000000000000000
　　　　　　　　　　00000000000000000000000000000000000
0000000000000000000000000000000000000000000000000000000
上列聲請人即債務人因聲請消費者債務清理事件聲請免責，本院
裁定如下：
    主  文
聲請人即債務人戴寶珠即黃戴寶珠應予免責。
    理  由
一、按法院為終止或終結清算程序之裁定確定後，除別有規定外
    ，應以裁定免除債務人之債務，消費者債務清理條例（下稱
    消債條例）第132條定有明文。而債務人如有消債條例第133
    條、第134條所列各種情形，除證明經普通債權人全體同意
    者外，法院即應為不免責之裁定。復按債務人因第133條之
    情形，受不免責之裁定確定後，繼續清償達該條規定之數額
    ，且各普通債權人受償額均達其應受分配額時，得聲請法院
    裁定免責；第67條第2項規定，於債務人依第1項規定繼續清
    償債務，準用之。又法院為不免責或撤銷免責之裁定確定後
    ，債務人繼續清償債務，而各普通債權人受償額均達其債權
    額之百分之20以上者，法院得依債務人之聲請裁定免責，消
    債條例第141條第1項、第142條第1項分別定有明文。是如債
    務人繼續清償達第133條所定數額而依第141條規定聲請法院
    裁定免責時，法院即無裁量餘地，應為免責之裁定。至於第
    142條規定之情形，則不論原裁定不免責之原因為何，只要
    債務人繼續清償達20％，即得向法院聲請裁定免責，惟法院
    仍應斟酌原不免責事由情節、債權人受償情形及其他一切情
    狀再為准駁，法院辦理消費者債務清理事件注意事項第41點
    定有明文，故法院如認裁定免責為不適當時，仍可為不免責
    之裁定（司法院97年第4期民事業務研究會第15號法律問題
    研討意見參照）。
二、本件聲請人前向金融機構辦理消費借貸等，致積欠無擔保債
    務共計新臺幣（下同）18,911,509元（見本院 109年1月17
    日橋院嬌108年度司執消債清竹字第50號債權表），因而聲
    請清算，經本院以108年度消債清字第52號裁定自108年10月
    17日16時起開始清算程序，復經本院司法事務官就聲請人之
    清算財團進行分配之結果，普通債權人未獲分配，再經本院
    司法事務官以108年度司執消債清字第50號裁定清算程序終
    止確定。本院於110年1月29日以110年度消債職聲免字第1號
    裁定聲請人免責，經債權人寰辰資產管理股份有限公司抗告
    後，再由本院民事庭以110年度消債抗字第4號裁定聲請人不
    免責確定等情，此經本院核閱各該案卷無訛，合先敘明。
三、本院110年度消債抗字第4號裁定係認聲請人構成消債條例第
    133條事由而裁定不免責，並指明聲請人於聲請清算前2年間
    可處分所得扣除必要生活支出之餘額為2,248元，普通債權
    人於執行清算程序未獲分配，核其計算方式並無明顯違誤，
    應可採納。而聲請人主張其已按普通債權比例(債權人寰辰
    資產管理股份有限公司債權比率為100%)償還2,248元，有聲
    請人所提郵政跨行匯款申請書在卷可參，復經本院於111年1
    月5日函請上開債權人於文到10日內以書狀表示意見(同年月
    7日送達)，債權人迄今未具狀表示意見，是本院依聲請人提
    出之前開跨行匯款申請書，認聲請人確實繼續清償達第133
    條所定數額。準此，聲請人既依消債條例第133條之規定，
    受不免責之裁定確定後，繼續清償達該條規定之數額，且普
    通債權人受償額已達其應受分配額，參酌前開說明，本院即
    應裁定免責。
四、綜上所述，聲請人雖因符合消債條例第133條事由，而經本
    院以110年度消債抗字第4號裁定不免責，然其既已清償繼續
    還款達到消債條例第141條所規定之數額，自應予裁定免責
    。從而，本件聲請人之聲請為有理由，爰裁定如主文。
中　　華　　民　　國　 111　　年　　2 　　月　　21　　日
              　　        民事庭　法　官　薛博仁
以上正本係照原本作成。
如不服本裁定，應於裁定送達後10日內，以書狀向本院提出抗告
，並繳納抗告費新臺幣1千元。
中　　華　　民　　國　 111　　年　　2 　　月　　23　　日
                    　　　　      書記官　郭南宏